臺灣基隆地方法院刑事判決　　　　　　　 96年度易字第372號
公　訴　人　臺灣基隆地方法院檢察署檢察官
被　　　告　丙○○
　　　　　　　　　　　觀察、勒.
　　　　　　庚○○
上　一　人
選任辯護人　張凱輝律師
上列被告因竊盜等案件，經檢察官提起公訴（96年度偵字第1206
號、第1511號、96年度偵緝字第273 號、第274 號），被告就被
訴事實為有罪之陳述，本院裁定改依簡式審判程序審理後判決如
下：
    主  文
丙○○所犯如附表一、二「所犯罪名」欄所示之罪，各處如附表
一、二「科刑」欄所示之刑，並均減為如附表一、二「科刑」欄
所示之刑。應執行有期徒刑貳年貳月。
庚○○所犯如附表一「所犯罪名」欄所示之罪，各處如附表一「
科刑」欄所示之刑，並均減為如附表一「科刑」欄所示之刑。應
執行有期徒刑壹年拾月。
    事  實
一、丙○○與庚○○共同基於意圖為自己不法所有之犯意聯絡，
    先後為下列行為：
  (一)95年12月底某日中午1 、2 時許（起訴書誤載為當日晚間8
    時許，嗣經公訴檢察官當庭更正），丙○○與庚○○共同前
    往基隆市○○區○○街71巷43號2 樓戊○○住宅，乘無人注
    意管理之際，由丙○○以該棟公寓住戶所有之衣架伸入大門
    欄杆內勾開門鎖後，2 人即踰越門扇入內，共同竊得戊○○
    所有之NOKIA 廠牌行動電話1 支（價值約新臺幣【下同】4,
    000 元）。嗣因該行動電話損壞，乃將之棄置基隆河內。
  (二)96年1 月2 日上午11時許，2 人復前往基隆市○○區○○街
    20巷25-3號頂樓辰○○住宅，乘無人注意管理之際，由丙○○自該住宅後方廁所未上鎖窗戶之安全設備踰越入內，再打
    開大門讓庚○○侵入，共同竊得辰○○所有之現金89,000元
    ，丙○○分得69,000元，庚○○則分得20,000元，均供己花
    用一盡。
  (三)96年1 月2 日下午1 時許，2 人再前往基隆市○○區○○街
    20巷25-3號4 樓壬○○住宅（自該棟公寓未上鎖之大門沿樓
    梯上至4 樓），因丙○○前曾與壬○○同住，因而知悉壬○○有未上鎖住宅大門之習慣，乃徒手打開上開壬○○住處大
    門後，再乘住宅內房間窗戶未上鎖之際，踰越窗戶之安全設
    備進入壬○○房間內，再打開門讓庚○○侵入，共同竊得壬○○所有之行動電話1 支、金項鍊1 條（價值共約2,000 元
    ）。
  (四)96年1 月18日中午12時許，2 人繼前往基隆市○○區○○街
    13之3 號4 樓癸○○住宅，丙○○先以打火機將癸○○住宅
    大門紗網燒出破洞後，再以該棟公寓住戶所有之衣架伸入大
    門欄杆內勾開門鎖，而毀損門扇踰越入內，共同徒手竊得癸○○所有之項鍊2 條、黃金十字架、黃金耳環、鑽石戒指等
    （價值約70,000元）。得手後由庚○○持至設在基隆市○○
    區○○街7 號之「崇信當舖」及設在基隆市○○路之「金瓜
    石銀樓」，分別售得5,000 元及1,500 元，得款由2 人朋分
    花用一盡。
  (五)96年1 月23日下午1 時許，2 人復前往基隆市○○區○○街
    71巷29之3 號4 樓未○○住宅，由丙○○以該棟公寓住戶所
    有之衣架伸入大門欄杆內勾開鐵門鎖後，踰越門扇入內，共
    同竊得未○○所有金飾墜子2 個、舊版50元紙幣6,000 元、
    未○○基隆市農會基隆百福分部提款卡1 張。得手後，金飾
    墜子由庚○○持至不詳銀樓售得6,000 元，得款由2 人朋分
    花用一盡。
  (六)丙○○與庚○○竊得上開未○○基隆市農會基隆百福分部提
    款卡後，乃另萌意圖為自己不法所有之犯意聯絡，並基於以
    不正方法由自動付款設備取得他人財物之犯意，共同前往基
    隆市六堵郵局，推由丙○○將竊得之上開提款卡置入該郵局
    設置之自動櫃員機之自動付款設備，並以輸入密碼之不正方
    式，先後於96年1 月23日下午1 時19分及23分許，接續自該
    付款設備提領未○○之存款現金20,000元及10,000元，得手
    後由2 人平分花用一盡。
  (七)96年2 月1 日下午1 時許（起訴書誤載為夜間6 時許，業經
    檢察官當庭更正），2 人又共同前往基隆市○○區○○街13
    8 之2 號3 樓辛○○住宅，由丙○○以該棟住戶所有之衣架
    伸入大門欄杆內勾開門鎖後，踰越門扇入內，竊取辛○○所
    有之OLYMPUS 數位相機1 部（嗣經辛○○領回）。
  (八)96年1 月20日下午2 時許（起訴書誤載為夜間10時許，業經
    檢察官當庭更正），2 人共同前往基隆市○○區○○街281
    巷93號底層卯○○住宅，由丙○○以該棟住戶所有之衣架伸
    入大門欄杆內勾開門鎖，踰越門扇入內，竊取卯○○所有之
    現金2,000 元、、金戒指1 只（重約1 錢，價值約2,000元
    ）、古錢1 批（10元臺幣舊版紙鈔30張、50元臺幣舊版紙鈔
    7 張、100 元臺幣舊版紙鈔6 張、5 元臺幣舊版紙鈔2 張及
    千元日幣舊版紙鈔1 張，此部分失竊物品嗣由卯○○領回）
    。
  (九)96年1 月22日上午10時許（起訴書誤載為夜間5 時30分許，
    嗣經公訴檢察官當庭更正），2 人又前往基隆市○○區○○
    街26之2 號3 樓午○○住宅，由丙○○以該棟住戶所有之衣
    架伸入大門欄杆內勾開門鎖後，踰越門扇入內，竊取午○○
    所有之現金6,000 元、PHS 行動電話1 部、金墜子1 個。
  (十)96年1 月間某日時（非夜間），2 人再前往基隆市七堵區○○○路125 巷30號2 樓丑○○住宅，由丙○○攀爬該住宅所
    在1 樓遮雨棚至2 樓，再踰越2 樓未上鎖窗戶之安全設備入
    內，並打開門讓庚○○侵入，共同竊得丑○○管有屬其女友
    所有之金項鍊1 條（重約1 錢半，價值約3,500 元）、鑽石
    戒子1 只（價值約13,000元）（起訴書原記載失竊財物3,50
    0 元部分，業據公訴檢察官當庭更正刪除）。
  (十一)96年1 月29日上午9 時許（起訴書誤載為晚間7 時30分許，
    嗣經公訴檢察官當庭更正），2 人復共同前往基隆市安樂區
    ○○○街62巷3 號5 樓己○○住宅，由丙○○以該棟住戶所
    有之衣架伸入大門欄杆內勾開門鎖後，踰越門扇入內，共同
    竊取己○○所有之洋酒4 瓶、金片3 面、毛毯3 條。
  (十二)96年1 月29日晚間7 時30分許，2 人又共同前往基隆市安樂
    區○○○街209 之1 號巳○○住宅，由丙○○以該棟住戶所
    有之衣架伸入大門欄杆內勾開門鎖後，踰越門扇入內，共同
    竊取巳○○所有之現金20,000元、金戒子4 只。
二、丙○○另基於意圖為自己不法所有之犯意，先後為下列竊盜
    行為：
  (一)95年12月中旬某日中午11時許，丙○○前往基隆市○○區○○街77號子○○住宅，踰越該住宅窗戶之安全設備入內，竊
    得子○○所有現金零錢約300 元。
  (二)96年1 月間某時，丙○○前往基隆市○○區○○路7 號「還
    仙堂」（非住宅，亦非夜間有居住之建築物），以置於「還
    仙堂」門外之對於人之生命、身體足以造成危險之兇器電鋸
    1 支，鋸開毀損該處鐵門後踰越入內，竊得寅○○管有屬「
    還仙堂」所有之金牌8 面。
三、案件查獲情形：
  (一)嗣事實欄一編號(十一)遭竊之己○○及編號(十二)遭竊之巳○○於失
    竊後前往基隆市警察局第四分局安樂分駐所報案，經該所員
    警調閱轄區○○路○ 段、安和一街口所設置之監視錄影器，
    發現2 名男子騎乘車號AD7-561 號機車涉有重嫌，經查詢該
    機車車主是庚○○，因而循線查獲丙○○、庚○○共犯如事
    實一編號(十一)(十二)所示之竊盜行為，另其2 人於有偵查權限之機
    關或公務員知悉渠等所犯如事實欄一編號(七)至編號(十)之竊盜
    行為前，另丙○○於有偵查權限之機關或公務員知悉其所犯
    如事實欄二編號(二)所示之竊盜行為前，主動向有偵查權限之
    基隆市警察局第四分局安樂分駐所員警丁○○供承渠等如事
    實欄一編號(七)至編號(十)及如事實欄二編號(二)之竊盜犯行，並
    接受裁判，且丙○○並帶同警員至基隆市○○區○○街120
    號3 樓住處，取出辛○○失竊之如事實欄一(七)所示之OLYMPU
    S 數位相機1 部、楊燕失竊之如事欄一(八)所示之古錢1 批及
    被告2 人竊得之不知屬何人所有之藍色行動電話1 支（NOKI
    A 廠牌，8310型）扣案。
  (二)另基隆市警察局第三分局百福派出所員警甲○○因執行轄區
    擴大清查贓物任務，依據轄區銀樓所登載之金飾買入登記簿
    所載庚○○有出售金飾之紀錄，而斯時基隆市警察局第四分
    局又已查獲丙○○及庚○○上開住宅竊盜案件，乃通知丙○○及庚○○至百福派出所製作詢問筆錄，丙○○及庚○○於
    接受詢問時，在有偵查權限之機關或公務員知悉其2 人如事
    實欄一編號(一)至(六)之竊盜行為前，丙○○在有偵查權限之機
    關或公務員知悉其如事實欄二編號(一)之竊盜行為前，主動向
    有偵查權限之甲○○警員供承此部分之竊盜行為，並接受裁
    判。
四、案經基隆市警察局第三、第四分局報告臺灣基隆地方法院檢
    察署檢察官偵查後起訴。
    理  由
壹、程序事項：
一、按簡式審判程序、簡易程序及第376 條第1 款、第2 款所列
    之罪之案件外，第一審應行合議審判，刑事訴訟法第284 條
    之1 定有明文，本件被告丙○○、庚○○所犯之罪，核屬同
    法第376 第2 款之罪，是依上開規定，本件即非屬合議審判
    案件，合先敘明。
二、又被告所犯者非為死刑、無期徒刑、最輕本刑為3 年以上有
    期徒刑之罪或高等法院管轄第一審案件，其於準備程序進行
    中，先就被訴事實為有罪之陳述，經告知其簡式審判程序之
    旨，並聽取公訴人、被告、辯護人之意見後，本院乃依刑事
    訴訟法第第273 條之1 第1 項之規定，裁定改以簡式審判程
    序進行本案之審理，是本案之證據調查，依刑事訴訟法第27
    3 條之2 之規定，即不受同法第159 條第1 項、第161 條之
    2 、第16 1條之3 、第163 條之1 及第164 條至第170 條規
    定之限制。
貳、實體事項：
一、上開事實欄一所示之事實，業據被告2 人於本院審理時坦承
    在卷，互核2 人所供相符，且事實欄一(一)部分，並據證人即
    被害人戊○○於警詢、本院審理時證述在卷，且有被告2 人
    指認現場照片1 張附卷可稽；事實欄一(二)部分，並據證人即
    被害人辰○○於警詢時證述在卷，且有被告2 人指認現場照
    片2 張附卷可稽；事實欄一(三)部分，並據證人即被害人壬○○於警詢時證述在卷，且有被告2 人指認現場照片2 張附卷
    可稽；事實欄一(四)部分，並據證人即被害人癸○○於警詢時
    證述在卷，且有被告2 人指認現場照片2 張附卷可稽；事實
    欄一(五)(六)部分，並據證人即被害人未○○於警詢時指述在卷
    ，且有由自動付款機攝得被告丙○○提領款項之畫面1 張、
    證人未○○基隆市農會基隆百福分部存摺影本2 紙；事實欄
    一(七)部分，並據證人辛○○於警詢時指證在卷，且有贓物認
    領保管單及贓物照片各1 紙附卷可稽，事實欄一(八)部分，並
    據證人卯○○於警詢時指證在卷，且有贓物認領保管單及贓
    物照片各1 紙附卷可稽；事實欄一(九)部分，並據證人午○○
    於警詢時指證在卷，且有被告2 人指認現場照片4 張附卷可
    稽；事實欄一(九)部分，並據證人丑○○於警詢時指證在卷，
    且有被告2 人指認現場照片附卷可稽；事實欄一(十)部分，並
    據證人丑○○於警詢時指證在卷，且有被告2 人指認現場照
    片10張附卷可稽；事實欄一(十一)部分，並據證人己○○於警詢
    及本院審理時指證在卷；事實欄一(十二)部分，並據證人巳○○
    於警詢時指證在卷，且有被告2 人指認現場照片2 張附卷可
    稽。另事實欄二所示之事實，業據被告丙○○於警詢、偵訊
    及本院審理時坦承屬實，且事實欄二(一)部分，並據證人即被
    害人子○○於警詢時指證在卷，且有被告丙○○指認現場照
    片2 張在卷可憑；事實欄一(二)部分，並據證人寅○○於警詢
    時坦承在卷，且有被告丙○○指認現場及電鋸照片共8 張附
    卷可稽。被告2 人之自白，均核與事實相符，可以採信。綜
    上，本案事證明確，被告2 人之犯行均洵堪認定，應依法論
    科。
二、論罪科刑：
  (一)核被告丙○○、庚○○所犯如事實欄一(一)至(三)、(五)、(七)至(十一)
    所為，均係犯刑法第321 條第1 項第2 款之踰越門扇竊盜罪
    ；核其2 人如事實欄一(四)所為，係犯刑法第321 條第1 項第
    2 款之毀越門扇竊盜罪；又核其2 人如事實欄一(六)所為，係
    犯刑法第339 條之2 第1 項之以不正方法由自動付款設備取
    得他人財物罪；核其2 人如事實欄一(十二)所為，係犯刑法第32
    1 條第1 項第1 款、第2 款之踰越門扇於夜間侵入住宅竊盜
    罪。另核被告丙○○如事實欄二(一)所為，係犯刑法第321 條
    第1 項第2 款之踰越門扇竊盜罪；核被告丙○○如事實欄二
    (二)所示之行為，係犯刑法第321 條第1 項第2 款、第3 款之
    攜帶兇器毀越門扇竊盜罪。
  (二)本件起訴法條更正及變更之情形如下：
    1.檢察官原起訴被告丙○○、庚○○2 人如事實欄一(一)所為
      ，係犯刑法第321 條第1 項第1 款之夜間侵入住宅竊盜罪
      ，然被告等否認係於夜間前往竊盜，而證人戊○○復於本
      院審理時證述不知被告2 人何時前往竊盜，起訴書所載之
      時間係其發現竊盜之時間，因查無證據足以證明被告等竊
      盜時間係在夜間，且依起訴書所載被告等以衣架伸入大門
      欄杆勾開門鎖後入內竊盜之方法，核屬刑法第321 條第1
      項第2 款之踰越安全設備竊盜罪，起訴法條顯漏未列該條
      款之罪，是公訴檢察官乃於本院審理時更正被告所犯法條
      為刑法第321 條第2 項之罪，被告2 人及辯護人就公訴檢
      察官更正起訴法條，均表示無意見。
    2.檢察官原起訴被告2 人如事實欄一(三)所為，係犯刑法第32
      0 條第1 項之普通竊盜罪，惟依據起訴書所載被告2 人係
      踰越窗戶進入證人壬○○住宅竊盜之方式，核屬刑法第32
      1 條第1 項第2 款之罪，起訴法條顯係誤繕，嗣經公訴檢
      察官於本院審理時當庭更正為刑法第321 條第1 項第2 款
      之罪，被告2 人及辯護人就公訴檢察官更正起訴法條，均
      表示無意見。
    3.檢察官原起訴被告2 人如事實欄(七)(八)(九)(十一)所為，係犯刑法
      第321 條第1 項第1 款之夜間侵入住宅竊盜罪，然因被告
      等否認於夜間前往上開住宅竊盜，且證人辛○○、卯○○
      、午○○於警詢時稱、證人己○○於警詢及本院審理時均
      證稱，不知被告等何時前往竊盜，起訴書所載之時間，係
      渠等發現遭竊之時間，因查無證據足以證明被告等竊盜時
      間係在夜間，且依起訴書所載被告等以衣架伸入大門欄杆
      勾開門鎖後入內竊盜之方法，核屬刑法第321 條第1 項第
      2 款之踰越安全設備竊盜罪，起訴法條顯漏未列該條款之
      罪，是公訴檢察官乃於本院審理時更正被告所犯法條為刑
      法第321 條第2 項之罪，被告2 人及辯護人就公訴檢察官
      更正起訴法條，均表示無意見。
    4.檢察官原起訴被告2 人如事實欄一(十)所為，係犯刑法第32
      0 條第1 項之普通竊盜罪，然因被告2 人均供述係以踰越
      窗戶之安全設備，侵入證人丑○○住宅竊盜財物，互核被
      告2 人供述竊盜之手法相符，是渠等此部分所為，核應係
      犯刑法第321 條第1 項第2 款之罪，起訴法條顯然有誤，
      然其基本社會實同一，本院自得依職權變更起訴法條後予
      以審理。
    5.檢察官原起訴被告丙○○如事實欄二(二)所示之行為，係犯
      刑法第321 條第1 項第2 款之罪，然依起訴書所載被告丙○○係以電鋸之兇器行竊，是其所為尚合於刑法第321 條
      第1 項第3 款之攜帶兇器竊盜之加重要件，起訴法條漏未
      列此款加重事由，業經公訴檢察官當庭補正，被告二人及
      辯護人就此均表示無意見。
  (三)被告上2 人如事實欄一(六)所示，持竊得之證人未○○農會提
    款卡，先後2 次由自動付款設備，提領得未○○之存款之行
    為，時、地密接，且侵害同一之法益，各行為之獨立性極為
    薄弱，依一般社會健全觀念，在時間差距上，難以強行分開
    ，在刑法評價上，以視為數個舉動之接續施行，合為包括之
    一行為予以評價，較為合理，為接續犯，應僅論以一刑法第
    339條之2第1項之罪。
  (四)被告2 人就所犯如附表一所示之罪，有犯意聯絡及行為分擔
    ，均為共同正犯。
  (五)被告2 人所犯如附表一所示之罪及被告丙○○所犯如附表二
    所示之罪，犯意各別，行為不同，應予分論併罰。
  (六)被告2 人於如事實欄一編號(一)至(十)所示之竊盜犯行在有偵查
    權限之機關或公務員知悉前，被告丙○○於如事實欄二所示
    之竊盜犯行為在有偵查權限之機關或公務員知悉前，分別主
    動向有偵查權限之基隆市警察局第四分局安樂分駐所警員丁○○、基隆市警察局第三分局百福派出所警員甲○○供承犯
    行，並接受裁判之事實，業據被告2 人供承在卷，並據證人
    即警員丁○○及甲○○於本院審理時結證屬實，合於自首之
    要件，爰均依刑法第62條前段規定減輕其刑。
  (七)爰審酌被告2 人正值壯年，不思以己力賺取財物，且以侵入
    住宅方式竊盜，同時破壞他人居住及財產安全，所生危害非
    輕，兼衡被告2 人竊得財物價值及犯後均坦承犯行等一切情
    狀，就被告丙○○所犯，各量處如附表一、附表二「科刑」
    欄所示之刑；就被告庚○○所犯，各量處如附表一「科刑」
    欄所示之刑。又被告2 人犯罪之時間，均在96年4 月24日之
    前，且所犯之罪，均合於中華民國96年罪犯減刑條例之規定
    ，爰均依該條例第2 條第1 項第3 款之規定，各減輕其刑度
    二分之一，減刑後之刑度詳如附表一、二「科刑」欄所示之
    刑。又被告庚○○之辯護律師雖聲請依刑法第59條規定減輕
    被告庚○○之刑，然查被告庚○○係以侵入住宅方式竊盜，
    所生危害非輕，其犯罪情節並無顯可憫恕之處，核與刑法第
    59條之規定不符，無從准許，並此敘明。
  (八)檢察官以被告2 人年輕力壯，不思正途，且連續多次竊盜，
    顯有犯罪習慣，而聲請依刑法第90條第1 項規定，諭令被告
    於刑之執行前入勞動場所強制工作。惟按保安處分係針對受
    處分人將來之危險性所為之處置，以達教化、治療之目的，
    為刑罰之補充制度。我國現行刑法採刑罰與保安處分雙軌制
    ，係在維持行為責任之刑罰原則下，為協助行為人再社會化
    之功能，以及改善行為人潛在之危險性格，期能達成根治犯
    罪原因、預防犯罪之特別目的。是保安處分中之強制工作，
    旨在對嚴重職業性犯罪及欠缺正確工作觀念或無正常工作因
    而犯罪者，強制其從事勞動，學習一技之長及正確之謀生觀
    念，使其日後重返社會，能適應社會生活（最高法院91年度
    台上字第4625號判決意旨參照）。查檢察官雖以被告2 人連
    續多次竊盜，推認渠等有犯罪習慣，然被告丙○○於本院審
    理供稱前從事木工工作，有固定收入，因有4 名子女仰賴其
    生活，且沾染毒癮，始入不敷出而萌竊取他人財物之犯意；
    另被告庚○○於本院審理時供稱，其前任職於有限責任人人
    計程車運輸合作社，擔任雜工，有固定之工作，並有在職證
    明書影本1 紙在卷可稽，本院參諸被告2 人之臺灣高等法院
    前案紀錄表，被告2 人確有施用毒品之前案紀錄，是被告2
    人所供有固定工作，因施用毒品致入不敷出之情節，即非無
    稽，足見被告2 人係因施用毒品，始萌竊盜之犯意，而非惰
    於工作，揆諸上開說明，本院因認被告2 人分別執行如主文
    所示之刑，已足認與被告犯行之處罰相當，要無另宣告強制
    工作以預防矯治其社會危險性之必要，是檢察官聲請諭知強
    制工作部分，尚無必要，併此敘明。
  (九)被告丙○○所有供竊取如事實欄一(四)所示被害人癸○○財物
    之打火機未據扣案，為免將來執行困難，爰不予宣告沒收；
    又扣案之藍色行動電話1 支（NOKIA 廠牌，8310型），係被
    告2 人竊得之贓物，非屬被告2 人所有，且業經本院發交甲○○警員繼續追查被害人，依法不得沒收，均附此敘明。
據上論斷，應依刑事訴訟法第284 條之1 、第273 條之1 第1 項
、299 條第1 項前段、第300 條，中華民國96年罪犯減刑條例第
2 條第1 項第3 款、第7 條、第10條，刑法第28條、第321 條第1
項第1 款、第2 款、第3 款、第339 條之2 第1 項、第62條前段
、第51條第5 款，判決如主文。
本案檢察官乙○○到庭執行職務。
中　華　　民　　國　　96　　年　　8　　月　　13　　日
                  刑事第一庭法  官    劉桂金
以上正本證明與原本無異。
如不服本判決應於收受本判決後10日內向本院提出上訴書狀，其
未敘述上訴理由者，並得於提起上訴後10日內向本院補提理由書
狀（均須按他造當事人之人數附繕本）「切勿逕送上級法院」。
中　華　　民　　國　　96　　年　　8　　月　　13　　日
                            書記官    鄧順生
附錄論罪法條：
刑法第321條第1項第1款、第2款、第3款
犯竊盜罪而有左列情形之一者，處 6 月以上、 5 年以下有期徒
刑：
一  於夜間侵入住宅或有人居住之建築物、船艦或隱匿其內而犯
之者。
二  毀越門扇、牆垣或其他安全設備而犯之者。
三  攜帶兇器而犯之者。
中華民國刑法第339條之2第1項
（違法由自動付款設備取得他人之物之處罰）
意圖為自己或第三人不法之所有，以不正方法由自動付款設備取
得他人之物者，處3 年以下有期徒刑、拘役或1 萬元以下罰金。
 附表一（被告丙○○、庚○○共同犯罪部分）
┌──┬────────┬───────┬───────┐
│編號│犯罪事實        │所  犯  罪  名│  科   刑     │
├──┼────────┼───────┼───────┤
│1.  │事實欄一、(一)所示│共同犯刑法第32│各處有期徒刑4 │
│    │之事實          │1 條第1 項第2 │月。均減為有期│
│    │                │款踰越門扇竊盜│徒刑2 月。    │
│    │                │罪            │              │
├──┼────────┼───────┼───────┤
│2.  │事實欄一、(二)所示│共同犯刑法第32│各處有期徒刑4 │
│    │之事實          │1 條第1 項第2 │月。均減為有期│
│    │                │款之踰越安全設│徒刑2 月。    │
│    │                │備竊盜罪。    │              │
├──┼────────┼───────┼───────┤
│3.  │事實欄一、(三)所示│共同犯刑法第32│各處有期徒刑4 │
│    │之事實          │0 條第1 項第2 │月。均減為有期│
│    │                │款之踰越安全設│徒刑2月。     │
│    │                │備竊盜罪。    │              │
├──┼────────┼───────┼───────┤
│4.  │事實欄一、(四)所示│共同犯刑法第32│各處有期徒刑4 │
│    │之事實          │1 條第1 項第2 │月。均減為有期│
│    │                │款之毀越門扇竊│徒刑2月。     │
│    │                │盜罪。        │              │
├──┼────────┼───────┼───────┤
│5.  │事實欄一、(五)所示│共同犯刑法第32│各處有期徒刑4 │
│    │之事實          │1 條第1 項第2 │月。均減為有期│
│    │                │款之踰越門扇竊│徒刑2月。     │
│    │                │盜罪。        │              │
├──┼────────┼───────┼───────┤
│6.  │事實欄一、(六)所示│共同犯刑法第33│各處有期徒刑2 │
│    │之事實          │9 條之2 第1 項│月。均減為有期│
│    │                │之以不正方法由│徒刑1月。     │
│    │                │自動付款設備取│              │
│    │                │得他人財物罪。│              │
├──┼────────┼───────┼───────┤
│7.  │事實欄一、(七)所示│共同犯刑法第32│各處有期徒刑4 │
│    │之事實          │1 條第1 項第2 │月。均減為有期│
│    │                │款之踰越門扇竊│徒刑2月。     │
│    │                │盜罪。        │              │
├──┼────────┼───────┼───────┤
│8.  │事實欄一、(八)所示│共同犯刑法第32│各處有期徒刑4 │
│    │之事實          │1 條第1 項第2 │月。均減為有期│
│    │                │款之踰越門扇竊│徒刑2月。     │
│    │                │盜罪。        │              │
├──┼────────┼───────┼───────┤
│9.  │事實欄一、(九)所示│共同犯刑法第32│各處有期徒刑4 │
│    │之事實          │1 條第1 項第2 │月。均減為有期│
│    │                │款之踰越門扇竊│徒刑2月。     │
│    │                │盜罪。        │              │
├──┼────────┼───────┼───────┤
│10.  │事實欄一、(十)所示│共同犯刑法第32│各處有期徒刑4 │
│    │之事實          │0 條第1 項第2 │月。均減為有期│
│    │                │款之踰越安全設│徒刑2月。     │
│    │                │備竊盜罪。    │              │
├──┼────────┼───────┼───────┤
│11.  │事實欄一、(十一)所示│共同犯刑法第32│各處有期徒刑6 │
│    │之事實          │1 條第1 項第2 │月。均減為有期│
│    │                │款之踰越門扇竊│徒刑3 月。    │
│    │                │盜罪。        │              │
├──┼────────┼───────┼───────┤
│12.  │事實欄一、(十二)所示│共同犯刑法第32│各處有期徒刑6 │
│    │之事實          │1 條第1 項第1 │月。均減為有期│
│    │                │款、第2 款之踰│徒刑3 月。    │
│    │                │越門扇於夜間侵│              │
│    │                │入住宅竊盜罪。│              │
└──┴────────┴───────┴───────┘
附表二（被告丙○○單獨犯竊盜罪部分）
┌──┬────────┬───────┬───────┐
│編號│犯罪事實        │所  犯  罪  名│  科   刑     │
├──┼────────┼───────┼───────┤
│1.  │事實欄二、(一)所示│刑法第321 條第│處有期徒刑4 月│
│    │之事實          │1 項第2 款踰越│。減為有期徒刑│
│    │                │門扇竊盜罪    │2 月。        │
├──┼────────┼───────┼───────┤
│2.  │事實欄二、(二)所示│刑法第321 條第│處有期徒刑4 月│
│    │之              │1 項第2 款、第│。減為有期徒刑│
│    │事實            │3 款之攜帶兇器│2 月。        │
│    │                │竊毀越門扇竊盜│              │
│    │                │罪。          │              │
└──┴────────┴───────┴───────┘
